臺灣臺中地方法院刑事判決　　　　　　　　　　　　　九十三年度訴字第七六號
　　公　訴　人　臺灣臺中地方法院檢察署檢察官
　　被　　　告　乙○○
右列被告因違反毒品危害防制條例案件，經檢察官提起公訴（九十三年度毒偵緝字第
四○號），被告就被訴事實為有罪之陳述，經本院合議庭裁定由受命法官獨任進行簡
式審判程序，本院判決如左：
    主  文
乙○○連續施用第一級毒品，累犯，處有期徒刑玖月，第一級毒品海洛因壹包（驗後
淨重○點八公克）、含有第一級毒品海洛因殘渣之塑膠夾鏈袋貳個沒收銷燬之，注射
針筒貳支、杓子支沒收；又連續施用第二級毒品，累犯，處有期徒刑陸月。應執行
有期徒刑壹年貳月，第一級毒品海洛因壹包（驗後淨重○點八公克）、含有第一級毒
品海洛因殘渣之塑膠夾鏈袋貳個沒收銷燬之，注射針筒貳支、杓子支沒收。
    事  實
一、乙○○前於民國八十二年間因違反肅清煙毒條例、於八十五年間因違反麻醉藥品
    管理條例等案件，分別經臺灣高等法院臺中分院判處有期徒刑三年一月、本院判
    處有期徒刑七月確定並入監服刑，上開二案件接續執行，後於八十六年十一月二
    十五日假釋出獄，卻於假釋中付保護管束期間，復因施用毒品而違反保護管束情
    節重大，經本院撤銷假釋並入監執行殘刑，又因曾於八十九年間犯贓物罪，再經
    本院判處有期徒刑二月確定，並接續執行，甫於九十一年三月三十一日執行完畢
    。又曾因施用毒品案件，經觀察、勒戒後，認無繼續施用毒品之傾向，經由臺灣
    臺中地方法院檢察署檢察官於八十九年二月十一日以八十九年度毒偵字第七一七
    號、八十九年度毒偵緝字第七三號不起訴處分確定。詎仍不知戒絕，竟基於施用
    第一級毒品之概括犯意，自九十二年五月十七日起至同年五月三十日止，在臺中
    縣東勢鎮○○路三三二號住處，以注射針筒注射之方式，施用第一級毒品海洛因
    多次，施用頻率約一天二次；另基於施用第二級毒品之概括犯意，自九十二年五
    月十七日起至九十二年五月三十日止，在臺中縣東勢鎮○○路三三二號住處，以
    將安非他命放入玻璃球燒烤產生煙霧，以口鼻吸食之方式連續施用第二級毒品安
    非他多次，施用頻率約每日一次。嗣先後於九十二年五月二十一日二十三時許、
    九十二年五月三十日二十二時許，在臺中縣豐原市○○○路○段三一四巷一弄六
    之七號巷口、臺中縣東勢鎮○○路與西門巷口為警查獲，並扣得乙○○、徐喜祥
    共有之第一級毒品海洛因一包（驗後淨重○點八公克）及含有第一級毒品海洛因
    殘渣之塑膠夾鏈袋二包，及供施用第一級毒品海洛因所用之注射針筒二支、杓子
    三支，嗣經依本院裁定送觀察、勒戒結果，認有繼續施用毒品之傾向。
二、案經海岸巡防總局中部地區巡防局及臺中縣警察局東勢分局報告臺灣臺中地方法
    院檢察署檢察官偵查起訴。
    理  由
一、右揭事實，業據被告乙○○於本院審理時坦承不諱，且被告為警查獲後，經採集
    其尿液送驗結果分別呈甲基安非他命及嗎啡陽性反應，有臺中縣衛生局尿液煙毒
    檢驗報告書（九十二年度毒偵字第一七一○號卷第三九頁）；呈嗎啡陽性反應，
    有中山醫學大學附設醫院藥物濫用檢測中心檢驗報告一紙（九十二年度毒偵字第
    一六○八號卷第四五頁），又扣案之白色粉沬一包（驗後淨重○點八公克）經送
    法務部調查局鑑驗之結果，含有第一級毒品海洛因之成分，此亦有法務部調查局
    九十二年八月十八日調科壹字第一二○○一三一○七號鑑定通知書一紙（本院卷
    第五七頁）在卷可稽，足認被告自白與事實相符。本件事證明確，被告犯行堪以
    認定。
二、查被告行為後，毒品危害防制條例已於九十二年七月九日修正公布，並自九十三
    年一月九日起施行生效；查被告前因施用毒品案件，經觀察、勒戒後，認無繼續
    施用毒品之傾向，由臺灣臺中地方法院檢察署檢察官於八十九年二月十一日，以
    八十九年度毒偵字第七一七號、八十九年度毒偵緝字第七三號不起訴處分，有該
    不起訴處分書在卷可考（九十三年度毒偵緝字第四○號卷第二七頁）。其於前案
    不起訴處分確定後五年內再行施用毒品，經觀察、勒戒結果，認有繼續施用毒品
    之傾向，有臺灣臺中看守所九十三年三月十五日中所正坤衛字第○九三一二○○
    一四○號函附之有無繼續施用毒品傾向評估標準紀錄表及有無繼續施用毒品傾向
    證明書附卷可參（九十三年度毒偵緝字第四○號卷第二九頁），不論依照修正前
    或修正後之毒品危害防制條例規定，均應依法論科，且因施用第一、二級毒品之
    法定刑，於修正前、後並無變更，而不生新法或舊法較有利於被告之問題，依刑
    法第二條第一項前段及修正後毒品危害防制條例第三十五條第一項第三款規定，
    自應適用裁判時之法律即修正後之毒品危害防制條例論處。
三、核被告所為，係犯毒品危害防制條例第十條第一項、第二項之施用第一級、第二
    級毒品罪。其於施用毒品前後持有第一級毒品，及施用毒品前持有第二級毒品之
    低度行為，為施用之高度行為所吸收，不另論罪。被告先後多次施用第一級毒品
    海洛因、第二級毒品安非他命犯行，時間緊接，犯罪構成要件相同，各顯係基於
    概括犯意為之，均應依連續犯之規定論以一罪，並加重其刑。公訴人雖僅就被告
    於九十二年五月二十一日當日或往前回溯四至五日內某時，施用第一級毒品海洛
    因一次，九十二年五月三十日當日或往前回溯四至五日內，施用第一級毒品海洛
    因、第二級毒品安非他命各一次之犯行提起公訴，惟被告其餘施用海洛因之犯行
    與業據起訴經判決有罪部分有連續犯之裁判上之一罪關係，為起訴效力所及，本
    院自得併予審理。又被告所犯前開二罪間，犯意各別，罪名不同，應予分論併罰
    。被告前於八十二年間因違反肅清煙毒條例、於八十五年間因違反麻醉藥品管理
    條例等案件，分別經臺灣高等法院臺中分院判處有期徒刑三年一月、本院判處有
    期徒刑七月確定並入監服刑，上開二案件接續執行，後於八十六年十一月二十五
    日假釋出獄，卻於假釋中付保護管束期間，復因施用毒品而違反保護管束情節重
    大，經本院撤銷假釋並入監執行殘刑，又因曾於八十九年間犯贓物罪，再經本院
    判處有期徒刑二月確定，並接續執行，甫於九十一年三月三十一日執行完畢，有
    臺灣臺中地方法院檢察署刑案資料查註紀錄表，臺灣高等法院被告全國前案紀錄
    表在卷可參，其於五年以內再犯本件有期徒刑以上之罪，為累犯，均應依刑法第
    四十七條之規定遞加重其刑。爰審酌被告施用毒品除戕害自身健康外，併對社會
    秩序產生不良影響，及所施用之期間非長，且犯罪後坦承罪行，態度良好等一切
    情狀，分別量處如主文所示之刑。扣案之海洛因一包（驗後淨重○點八公克）為
    被告與案外人徐喜祥合購供己施用之毒品，業據被告供承在卷，爰依依毒品危害
    防制條例第十八條第一項前段之規定，宣告沒收銷燬之，又前開含第一級毒品海
    洛因殘渣之塑膠夾鏈袋二個，因無法與殘留其內之第一級毒品海洛因分離，亦屬
    查獲之毒品，應依毒品危害防制條例第十八條第一項前段之規定，宣告沒收銷燬
    之。另注射針筒二支、杓子三支係被告所有，供本案施用毒品所有之物，業據被
    告供承在卷，應依刑法第三十八條第一項第二款之規定，宣告沒收。
據上論斷，應依刑事訴訟法第二百七十三條之一第一項、第二百九十九條第一項前段
，（修正後）毒品危害防制條例第十條第一項、第二項、第十八條第一項前段、第三
十五條第一項第三款，刑法第十一條、第二條第一項前段、第五十六條、四十七條、
第五十一條第五款、第三十八條第一項第二款，判決如主文。
本案經檢察官甲○○到庭執行職務。
中      華      民國      九十三    年      八    月      十二    日
                                臺灣臺中地方法院刑事第十四庭
                                    法  官  劉  逸  成
右正本證明與原本無異。
如不服本判決，應於送達後十日內向本院提出上訴狀 （須附繕本） ，上訴於台灣高
法院台中分院。
                                    書記官
中      華      民      國      九十三      年      八      月   十二   日
附錄論罪科刑法條
毒品危害防制條例第十條
施用第一級毒品者，處六月以上五年以下有期徒刑。
施用第二級毒品者，處三年以下有期徒刑。
